臺灣高雄地方法院刑事判決　　　　　　　100年度訴字第482號
公　訴　人　臺灣高雄地方法院檢察署檢察官
被　　　告　張安琪
　　　　　　許平和
上列被告因妨害風化案件，經檢察官提起公訴（99年度偵字第36
202號），本院判決如下：
    主  文
張安琪、許平和共同犯圖利容留猥褻罪，各處有期徒刑月，如
易科罰金，均以新臺幣壹仟元折算壹日。扣案之警示遙控器壹個
，沒收之。
    事  實
一、張安琪係址設高雄市三民區○○○路413 號「晶華泰式養生
    館」負責人，負責掌理接待客人、引介安排小姐服務客人等
    店務，另其男友許平和平日亦在該店共同分擔上開店務，詎
    料，渠等竟基於共同意圖使女子與不特定男客為猥褻行為而
    媒介、容留以營利之犯意聯絡，引介所僱請之越南籍成年女
    子陶氏翠為前往該店消費之男客，以不詳代價在該店2 樓房
    間內提供以手撫摸男客生殖器、任由男客撫摸胸部、生殖器
    及舔舐胸部之性交易服務內容（即俗稱「半套」性交易），
    。嗣於民國99年11月10日下午2 時30分許，林妙錞受真實姓
    名年籍不詳之男子指示喬裝男客進入該店消費時，適遇張安
    琪外出，經在場許平和負責接待，同時指示店內服務小姐陶
    氏翠引領林妙錞至該店2 樓2 號房間後，隨即由陶氏翠在房
    間內為林妙錞進行上開「半套」性交易之猥褻行為，待張安
    琪返回店內後，警方隨即依所獲檢舉情資進入該店進行臨檢
    ，在場之張安琪見狀後雖立即透過遙控器啟亮裝設於上開房
    間內之警示燈加以示警，惟仍遭警當場查獲，並扣得張安琪
    所有供犯罪所用之警示燈遙控器1 個，始悉上情。
二、案經高雄市政府警察局三民第二分局報告臺灣高雄地方法院
    檢察署檢察官偵查起訴。
    理  由
壹、程序方面：
    按被告以外之人於審判外之陳述，雖不符刑事訴訟法第159
    條之1 至第159 條之4 之規定，而經當事人於審判程序同意
    作為證據，法院審酌該言詞陳述或書面陳述作成時之情況，
    認為適當者，亦得為證據；又當事人、代理人或辯護人於法
    院調查證據時，知有第159 條第1 項不得為證據之情形，而
    未於言詞辯論終結前聲明異議者，視為有前項之同意，刑事
    訴訟法第159 條第1 項、第159 條之5 分別定有明文。查本
    判決所引用之證據，均已依法踐行調查證據程序，且當事人
    於審判程序亦同意作為證據，而經本院審酌證據資料作成時
    之情況，並無違法不當及證明力明顯過低之瑕疵，亦無依法
    應排除其證據能力之情形，認以之作為證據應屬適當，故自
    有證據能力。
貳、實體方面：
一、訊據被告張安琪、許平和對於「晶華泰式養生館」係由被告
    張安琪申請設立登記擔任負責人，由其與被告許平和共同負
    責接待、安排服務小姐為客人進行服務等工作，以及案發當
    日係被告許平和媒介店內服務小姐陶氏翠為男客林妙錞服務
    等事實，均坦白承認，惟均矢口否認涉有共同意圖使女子與
    他人為猥褻行為，而媒介、容留以營利之犯行，辯稱：案發
    當日陶氏翠於店內2 樓房間內僅為男客進行單純按摩服務，
    並未發生性交易行為，且渠等於雇用陶氏翠時，已要求陶氏
    翠不得與客人為性交易行為，縱案發當日陶氏翠與林妙錞確
    有進行性交易行為，渠等亦均不知情云云。經查：
(一)、被告張安琪、許平和為男女朋友關係，「晶華泰式養生館」
    為被告張安琪申請設立登記擔任負責人，並雇用越南籍女子
    陶氏翠於店內為客人服務，被告許平和、張安琪平時共同負
    責接待客人、安排小姐為客人服務等工作，顧客前往消費之
    收費方式為日間每小時700 元、夜間每小時收費800 元，由
    被告張安琪、許平和從中抽佣4 成，其餘6 成則由從事服務
    女子分得作為報酬，案發當日男客林妙錞前往該店消費時，
    經被告許平和接待、安排後，即由陶氏翠引領林妙錞至該店
    2 樓房間消費等情，業為被告張安琪、許平和所自承，且據
    證人即男客林妙錞、服務小姐陶氏翠分別於警詢、偵查及審
    理時證述明確（見偵卷第11至15頁、第55至60頁，本院卷第
    34至44頁），復有卷附高雄市政府99年10月6 日高市府經二
    商字第0990009688號函附「晶華泰式養生館」商業登記抄本
    1 紙可按（見偵卷第26頁），是上開事實，洵足認定。
(二)、案發當日男客林妙錞經被告許平和安排服務小姐陶氏翠引領
    至該養生館2 樓房間內所為消費內容一節，業據證人即男客
    林妙錞於警詢及偵審中證述：案發當日我進入「晶華泰式養
    生館」消費時，小姐陶氏翠已在大廳等候，在櫃臺的被告許
    平和問我這位小姐好不好，我說好，陶氏翠就帶我到2 樓房
    間內，我隨即脫掉衣服，僅穿著四角褲，陶氏翠先問我要從
    事半套或全套性服務，我告訴她要半套，陶氏翠就幫我按摩
    全身，約10分鐘後她就隔著內褲開始撫摸我的生殖器，並隔
    著內褲上下搓動我的生殖器為我手淫，同時掀起上衣露出胸
    部給我撫摸及讓我舔，過程中我有隔著內褲撫摸她的生殖器
    ，但她說生理期來不舒服，只能隔著內褲摸不能伸進去，故
    我並未將手指插入她的生殖器，陶氏翠於上開過程中並沒有
    說不能撫摸她，後來房間內電視後方的燈突然亮起，陶氏翠
    停止動作將衣服穿好，並打開門走出去，我就聽到吵雜聲，
    接著警察就進來等語綦詳（見偵卷第13頁背面、第57至58
    頁，本院卷第34至35頁、第38頁）；至證人陶氏翠於審理時
    固證稱：案發當日在房間內並未詢問男客林妙錞是否欲進行
    性交易服務，且林妙錞於服務過程中雖曾詢問可否撫摸我的
    胸部或私處，但我說不可以，故林妙錞於過程中均未觸及我
    的胸部或私處，我亦未觸及林妙錞之生殖器等語（見本院卷
    第42至43頁），惟參以陶氏翠於警詢時證述：我當時幫林妙
    錞按摩時，在推拿過程中可能有撫摸到或觸碰到他的生殖器
    等語（見偵卷第11頁背面）、復於偵查時證述：我幫林妙錞
    按摩時，林妙錞有摸我的生殖器，我跟他說不能摸等語（見
    偵卷第59頁），核與其嗣後審理時所稱服務過程中未曾觸及
    男客之生殖器或讓男客撫摸其生殖器之證述內容，已有歧異
    ，是證人陶氏翠前揭審理時證述內容是否屬實，已非無疑，
    況證人陶氏翠於案發當日確逢生理期一節，亦經其於本院審
    理時自承在案（見本院卷第43頁），參以證人林妙錞證述陶
    氏翠於案發時曾以適逢生理期為由而拒絕讓其將手伸入內褲
    撫摸之情，設若渠等於案發當日未因進行性交易而有接觸性
    器官之情形發生，實難以想像陶氏翠於單純為男客林妙錞從
    事按摩服務內容之情形下，有何必要提及關涉極屬個人隱私
    之生理期一事，徵諸此情，益見證人林妙錞證述案發當日有
    與陶氏翠發生性交易行為一節，應屬為真，職是，被告辯稱
    ：案發當日陶氏翠於養生館2 樓房間內僅為男客林妙錞從事
    按摩服務，並無任何猥褻行為發生云云，自非可採。
(三)、被告復均辯稱：渠等所經營之養生館僅提供單純泰式精油按
    摩服務，於雇用陶氏翠時，即已要求陶氏翠不得與客人為猥
    褻內容之性交易行為，縱案發當日陶氏翠與林妙錞確有進行
    性交易行為，渠等均不知情云云，並提出陶氏翠所簽立切結
    書一份為證（見本院審訴卷第25頁），觀之上揭切結書內容
    ，固載明：「本店營業項目：指油壓、美容、腳底，凡從事
    非本店營業項目內，一切由本人自行負責，與店家無關，如
    （色情交易…等）」等內容，惟依證人林妙錞審理時證述：
    案發當日介紹我去的人事先撥打電話向被告許平和預約消費
    ，同時於電話中向被告許平和表示我不喜歡按摩要輕鬆一下
    等語後，我隨即自行進入養生館時，被告許平和向我介紹完
    小姐後，接著當著我的面對小姐講『客人不喜歡按摩，要輕
    鬆一下』，然後陶氏翠就帶我到2 樓房間，為我進行上揭按
    摩及猥褻行為等服務內容等語（見本院卷第34至35頁），衡
    若該店僅有提供單純按摩服務，被告許平和豈有要求陶氏翠
    為男客從事按摩以外之「輕鬆一下」服務內容之理，顯見被
    告許平和當時所稱「輕鬆一下」之服務內容，當意有所指，
    參以前述陶氏翠於案發當日除為男客林妙錞進行按摩服務外
    ，尚提供半套性交易服務一節，應可推認被告許平和指示陶
    氏翠為男客提供關於「輕鬆一下」之服務內容，應即為半套
    性交易服務無誤；至被告許平和於審理時雖稱：當時僅對男
    客林妙錞稱『做完之後就輕鬆』，並未對陶氏翠指示『客人
    不喜歡按摩，要輕鬆一下』云云，然證人林妙錞與被告2 人
    間本無任何仇怨嫌隙關係，再佐以證人林妙錞前述於案發當
    日確與陶氏翠發生性交易一節，亦均屬實，堪認證人林妙錞
    應無基於個人私怨憑空杜撰上開情事之理，故被告許平和前
    揭所辯，自非足採。
(四)、另參以卷附被告二人所提出與養生館服務小姐簽訂之切結書
    內容均載明：「不得與客人出場並嚴禁在店內有非法色情之
    交易，若被查獲違法之行為，一切刑責法律責任願自行負責
    與晶華泰式養生館無關，並賠償晶華泰式養生館所有損失」
    等內容（見本院審訴卷第22至24頁、第26至28頁），可知若
    未經被告許平和、張安琪指示或事先同意，該店服務小姐私
    自與客人發生性交易行為時，尚須賠償該店營業上所有損失
    ，準此，案發當日若非經被告張安琪、許平和事先同意或當
    場指示，陶氏翠應無可能甘冒賠償被告許平和、張安琪營業
    上損失之風險，即逕自與男客林妙錞私下為性交易行為之理
    ，況男客林妙錞、服務小姐陶氏翠共處2 樓房間內之電視機
    後方設有警示燈，於案發當日警方進入該店1 樓進行臨檢尚
    未到達上開2 樓房間之際，即經在場之被告張安琪在1 樓櫃
    檯事先透過遙控器啟亮該房間警示燈等情，除為被告張安琪
    、許平和所自承外，復據證人林妙錞於審理時證述明確（見
    本院卷第35頁），並有卷附案發現場照片3 張（見偵查卷第
    29至30頁）及扣案遙控器1 個可佐，設若被告許平和、張安
    琪於案發時對於陶氏翠、林妙錞於房間內進行性交易一事均
    毫無所悉，又何需於接受臨檢時事先經由遙控器啟亮上開房
    間內警示燈加以示警之理，至被告許平和、張安琪對此雖復
    辯稱：上揭警示燈設置之目的，僅係作為照明房間用途，以
    便利員警進行臨檢云云，果此，渠等大可於員警於進入上開
    房間進行臨檢時，始啟亮該房間燈光即可達上開照明目的，
    實未見有何需另行設置遙控裝置事先啟亮警示燈之必要，故
    被告許平和、張安琪上揭所辯，除均與常理有違而不值憑採
    外，益見陶氏翠應係受被告張安琪、許平和之事先同意或當
    場指示後，始與男客發生性交易行為等情，當屬事實。
(五)、按所謂「陷害教唆」，係指行為人原不具犯罪之故意，純因
    司法警察之設計教唆，始萌生犯意，而實行犯罪構成要件之
    行為者而言。又「陷害教唆」因係以引誘或教唆犯罪之不正
    當手段，使原無犯罪故意之人萌生犯意而實行犯罪行為，再
    蒐集犯罪證據，予以逮捕偵辦，手段顯然違反憲法對於基本
    人權之保障，且已逾越偵查犯罪之必要程度，對於公共利益
    之維護並無意義，依此手段所進行之偵查程序，自非適法。
    至刑事偵查技術上所謂之「釣魚」，則指對於原已犯罪或具
    有犯罪故意之人，以設計引誘之方式，使其暴露犯罪事證，
    而加以逮捕或偵辦者而言。此之所謂「釣魚」純屬偵查犯罪
    技巧之範疇，並未違反憲法對於基本人權之保障，且於公共
    利益之維護有其必要性，故依「釣魚」方式所蒐集之證據資
    料，非無證據能力（最高法院98年度台上字第7699號判決意
    旨參照）。查證人即本案承辦員警郭鴻泰於審理時雖證述：
    案發當日經接獲檢舉稱上開養生館有從事色情服務，至於檢
    舉資料來源已經忘記了等語（見本院卷第45頁），惟依證人
    林妙錞偵查、審理時證述：我於案發前半個月撥打報紙上刊
    登電話應徵工作，對方僅留下我的聯絡電話，表示若有工作
    會聯絡我，並未提到工作內容，直至案發前一日始再度約我
    見面，跟我說工作內容是前往按摩店消費，讓警察賺業績，
    同時給我一副竊聽器要我按摩時戴著，並於翌日即案發當日
    騎乘機車載我到另一地方向另名男子拿取2,000 元給我作為
    按摩費用後，隨即載我到「晶華泰式養生館」附近讓我自行
    進入該店內消費，後來進行性交易服務時，經我以事先約定
    之暗號聯絡後，警方隨即進入取締等語（見偵查卷第56至57
    頁，本院卷第36至37頁），可知，雖乏明確證據可供證明證
    人林妙錞係直接受警方指示前往該店消費，然指示證人林妙
    錞前往該店消費之人既稱係幫警察賺業績，且除警方基於偵
    辦案件需要外，殊難想像尚有何人願無償提供金錢予無利害
    關係之他人前往上開店家消費花用之理，本件應係警方間接
    經由上開刊登報紙應徵工作廣告之人指示證人林妙錞至「晶
    華泰式養生館」消費之事實，應可認定。又依證人林妙錞證
    述：於我進入「晶華泰式養生館」消費前，指示我前往之人
    有先當著我的面撥打電話至該店預約，於電話中表示：『我
    們等一下要過去，有去輕鬆一下』（台語），接著我自行進
    入該店，由被告許平和負責接待，我向被告許平和表示業已
    事先預約後，被告許平和便詢問我是否願意由在場之陶氏翠
    提供服務，經我同意後，被告許平和隨即當著我的面對陶氏
    翠表示我不喜歡按摩，要輕鬆一下，陶氏翠點頭說好後，即
    帶我到該店2 樓房間內，並於房間內先幫我按摩，接著主動
    問我要半套還是全套，我表明要半套服務後，接著陶氏翠即
    為我進行上述半套性交易行為等情（見偵查卷第56至57頁）
    ，雖可得見本件性交易係由該名刊登報紙廣告之人先行撥打
    電話至「晶華泰式養生館」預約交易，然其於電話預約時既
    僅表示『我們等一下要過去，有去輕鬆一下』，且證人林妙
    錞自行進入該店內時復僅對被告許平和表示業已事先預約，
    均未對被告許平和明確表示所欲從事之消費內容，設若被告
    許平和本無容留、媒介該店服務小姐進行性交易之犯意存在
    ，理應詳詢顧客消費項目內容後始安排進行相關服務，惟被
    告許平和除未進一步向男客林妙錞詢問確認外，反主動以客
    人不喜歡按摩、要輕鬆一下等語隱喻指示陶氏翠為男客進行
    半套性交易，觀之此等約定交易過程，再佐以被告張安琪復
    於店內房間事先設置遙控器、警示燈等逃避警方查緝取締之
    裝置一節，均足徵見被告二人本即有容留、媒介該店服務小
    姐從事性交易之犯意存在，故即令證人林妙錞係受警方間接
    指示喬裝男客進入該店消費以為查緝，此仍應認純屬偵查犯
    罪技巧之範疇，並未違反憲法對於基本人權之保障，且於公
    共利益之維護有其必要性，為合法偵查方式，與上述陷害教
    唆之非法手段，尚屬有間，併予敘明。
(六)、綜上所述，綜上所述，被告2 人有事實欄所載圖利容留猥褻
    行為，事證明確，犯行均堪以認定，應予依法論科。
二、論罪科刑：
    按所謂「容留」，係指供給性交或猥褻者之場所而言；「媒
    介」，係指具體的居間介紹而言，即行為人係對已有與他人
    為性交易之意者，具體的居間介紹，使之為性交易之行為。
    再者，容留、媒介在本質上並不完全相同，但如先為媒介後
    而為容留，仍應包括構成一罪，媒介應為容留所吸收（最高
    法院78年度台上字第2186號、80年度台上字第4164號判決參
    照），容留、媒介之犯行性質上為吸收犯，在法律上評價為
    實質上一罪，既為實質上一罪之關係，則媒介行為應為容留
    行為所吸收。是核被告張安琪、許平和所為，均係犯刑法第
    231 條第1 項前段之圖利容留猥褻罪；又共同實施犯罪行為
    ，在合同意思範圍內，相互利用他人之行為，以達其犯罪之
    目的，原不必每一階段均參與，祇須分擔犯罪行為之一部，
    即應對於全部所發生之結果共同負責。被告張安琪於被告許
    平和媒介陶氏翠予男客林妙錞之際，雖未在場，然陶氏翠既
    係受被告張安琪雇用，且其於陶氏翠與男客林妙錞在該店2
    樓房間內發生性交易行為時，即已返回該店，復於警方進入
    店內臨檢時欲藉由遙控上開房間警示燈之方式加以示警以圖
    逃避查緝，顯見被告張安琪對於被告許平和前開媒介、容留
    猥褻犯行，應屬明知，並有犯意聯絡與行為分擔，自均應論
    以共同正犯；被告2 人媒介復容留女子與男客為猥褻行為，
    其媒介之低度行為為容留之高度行為所吸收，不另論罪。爰
    審酌被告2 人為圖一己之私利，從事容留猥褻犯行，所為敗
    壞社會善良風氣，犯後猶未能誠實以對，尚乏知錯悔改之意
    ，暨兼衡渠等犯罪之動機、目的、手段、智識程度、生活狀
    況等一切情狀，就被告2 人分別量處如主文所示之刑，並均
    諭知如易科罰金之折算標準，以資懲戒；至扣案如附表所示
    之搖控器1 個，係在「晶華泰式養生館」內查獲，為供被告
    張安琪、許平和作為逃避警方臨檢查緝上開犯行用途，屬供
    本案犯罪所用之物，且為被告張安琪所有，業據被告張安琪
    供明在卷，爰依共犯責任共同原則及刑法第38條第1 項第2
    款之規定，併予宣告沒收。
據上論斷，應依刑事訴訟法第299 條第1 項前段，刑法第28條、
第231 條第1 項前段、第41條第1 項前段、第38條第1 項第2 款
，刑法施行法第1 條之1 ，判決如主文。
本案經檢察官鄧藤墩到庭執行職務。
中    華    民    國    100    年    6    月    30    日
                  刑事第十八庭  審判長法  官  黃宗揚
                                      法  官  高瑞聰
                                      法  官  鄭子文
以上正本證明與原本無異。
如不服本判決應於收受判決後10日內向本院提出上訴書狀，並應
敘述具體理由。其未敘述上訴理由者，應於上訴期間屆滿後20日
內向本院補提理由書(均須按他造當事人之人數附繕本)「切勿逕
送上級法院」。
中    華    民    國    100    年    6    月    30    日
                                      書記官  王立山
附錄本案論罪科刑法條：
中華民國刑法第231條
（圖利使人為性交或猥褻罪）
意圖使男女與他人為性交或猥褻之行為，而引誘、容留或媒介以
營利者，處5 年以下有期徒刑，得併科10萬元以下罰金。以詐術
犯之者，亦同。
公務員包庇他人犯前項之罪者，依前項之規定加重其刑至二分之
一。